【裁判字號】    90,易,1462
【裁判日期】    901207
【裁判案由】    偽造文書
【裁判全文】
臺灣桃園地方法院刑事判決                          九十年度易字第一四六二號
    公  訴  人  臺灣桃園地方法院檢察署檢察官
    被      告  乙○○
右列被告因偽造文書等案件，經檢察官提起公訴（八十九年度偵字第一八三四號），
及移送併辦部分（九十年度偵字第一一六一號），本院判決如左：
    主  文
乙○○連續行使偽造私文書，足以生損害於公眾及他人，處有期徒刑伍月，如易科罰
金以參佰元折算壹日，緩刑貳年。
扣案偽造之「丙○○」印章壹顆、「丙○○」身分證壹張、聯邦商業銀行存款戶開戶
申請暨約定書上偽造之「丙○○」署名及印文各參枚、聯邦商業銀行綜合存款存款印
鑑卡上偽造之「丙○○」署名壹枚、印文貳枚、聯邦商業銀行信用卡申請書上偽造之
「林浥荺」署名共參枚、荷蘭銀行信用卡申請書上偽造之「甲○○」署名共參枚、遠
東國際商業銀行信用卡申請書上偽造之「甲○○」署名壹枚、及東信電訊門號000
0000000號、0000000000號、0000000000號服務申請書
上偽造之「甲○○」署名共陸枚，均沒收。
        事  實
一、乙○○因其年近四十求職不易，以及尚與他人有債務糾紛，恐其向銀行申請開戶
    、信用卡，或申請行動電話等事項，會遭拒絕，遂基於行使偽造特種文書及偽造
    私文書之概括犯意：（一）、於民國八十八年初，與不詳姓名、年籍之成年男子
    ，基於偽造身分證件之共同犯意聯絡，在台北縣汐止鎮汐止農會附近，由乙○○
    提供其照片及交付二萬五千元予該男子，該男子則持乙○○之照片製成姓名為「
    丙○○」、身分證統一編號為Ｚ000000000號之偽造身分證一張，並交
    由乙○○行使，而足生損害於丙○○及我國政府對於戶政管理及人民身分辨認之
    正確性。（二）、又於八十八年十月間，利用借住於其弟張永裕處所之機會，竊
    取張永裕所持有之元上企業有限公司營利事業登記證影本一紙、印章二枚，及其
    弟媳甲○○、其同母異父之妹林浥荺所有之身分證影本各一張等物後（竊盜部分
    業經不起訴處分），持上開身分及資力證明文件，分別於八十八年十月間及同年
    十一月間，先冒用甲○○之名義，向遠東國際商業銀行（以下簡稱遠東銀行）及
  荷商荷蘭銀行（以下簡稱荷蘭銀行）各申請信用卡一張，並在上開信用卡申請書
    上偽造甲○○之署名共四枚後，持向遠東銀行及荷蘭銀行之行員行使，使遠東及
    荷蘭銀行均據以核發信用卡一張予乙○○使用。復冒用林浥荺之名義，向聯邦商
    業銀行（以下簡稱聯邦銀行）申請信用卡一張，並在該信用卡申請書上偽造林浥
    荺之署名共三枚後，持向聯邦銀行行員行使，使聯邦銀行亦據以核發信用卡一張
    予乙○○，而足生損害於甲○○、林浥荺本人及遠東、荷蘭及聯邦三家銀行。
    （三）、乙○○於不詳時日至台北縣樹林鎮龍華書局偽刻「丙○○」之印章一枚
    後，再於同年十二月十日下午三時十分許，持前開偽造之「丙○○」身份證及印
    章，至位於桃園縣龜山鄉○○路○段二五三號之聯邦銀行迴龍分行，向該行行員
    行使，而冒用「丙○○」之名義申請開立綜合存款帳戶，並在聯邦銀行存款戶開
    戶申請暨約定書上接續偽造「丙○○」之署名及印文各三枚，及在聯邦銀行綜合
    存款存款印鑑卡上偽造「丙○○」之署名一枚及印文二枚，足生損害於「丙○○
    」本人，幸經該行行員盧薏華以辨識器查驗，查覺前開身分證有異，即報警查獲
    上情，而扣得乙○○所有之前開偽造身分證及印章等物。（四）、於八十九年十
    二月二十日，復持前述竊得之甲○○身分證影本，向東信電訊申請門號0000
    000000號、0000000000號、0000000000號之行動電
    話各一支，並在上開門號之服務申請書上偽造「甲○○」之署名共陸枚後向該電
    訊公司人員行使，使東信電訊據以提供上開門號之通話等服務，均足以生損害於
    甲○○本人及東信電信股份有限公司。末因甲○○收到東信電訊寄發之客戶滿意
    調查表，而向東訊電訊查詢後，始悉上情。
二、案經桃園縣警察局龜山分局移送臺灣桃園地方法院檢察署檢察官偵查起訴及臺灣
    彰化地方法院檢察署檢察官移送本院併辦。
    理  由
一、右揭犯罪事實，迭據被告乙○○於警、偵訊及本院審理時坦承不諱，核與被害人
    丙○○、張永裕、甲○○、林浥荺指訴之情節相符，並經證人即聯邦銀行行員盧
    薏華證述無訛，此外，復有遠東國際商業銀行九十年三月十四陳報之信用卡申請
    書、及被告申請時所附之元上企業有限公司營利事業登記證等資料，荷商荷蘭銀
    行九十年三月七日荷法函催字第三一七函暨所附信用卡申請書及被告申請時所附
    之甲○○身分證影本等資料，聯邦商業銀行信用卡中心九十年三月二日九十聯信
    卡字第○○五四號函暨所附信用卡申請書等資料各一份，聯邦銀行存款戶開戶申
    請暨約定書、聯邦銀行綜合存款存款印鑑卡各一張，及東信電訊門號00000
    00000號、0000000000號、0000000000號服務申請書
    各一紙在卷可稽，並有扣案之「丙○○」身份證及「丙○○」印章各一枚附卷可
    資佐證，足見被告自白確與事實相符，本件事證明確，被告犯行堪以認定。
二、核被告乙○○所為，係犯刑法第二百十六條、第二百十條之行使偽造私文書罪，
    及刑法第二百十六條、第二百十二條之行使偽造特種文書罪。被告與偽造「丙○○」身分證之不詳姓名年籍男子間，有犯意聯絡及行為分擔，應論以共同正犯。
    又被告偽造甲○○、林浥荺署名之行為係偽造私文書之部分行為，蓋用偽造之「
    丙○○」印章之行為亦屬偽造私文書之部分行為，均不另論罪。再其偽造身分證
    及偽造私文書之低度行為，均為其事後持以行使之高度行為所吸收；亦皆不另論
    罪。而被告先後數次行使偽造特種文書及行使偽造私文書之犯行，均在相同之原
    因下，於緊接之時間內，觸犯構成要件相同之罪名，顯係基於概括犯意為之，應
    依連續犯之規定，以一行使偽造私文書罪論，並依法加重其刑。至公訴意旨雖認
    被告所犯行使偽造特種文書及偽造印章二罪間，犯意個別，行為不同，應予分論
    併罰，然查：被告行使之偽造特種文書及偽造之印章，均為「丙○○」之名義，
    而用以至聯邦銀行開戶，是被告係在同一之犯意下，為上開二罪，而非個別起意
    為之，公訴人上開見解，容有誤會，附此敘明。公訴人雖未就被告前述編號（二
    ）、（四）之犯行起訴，惟此部分與起訴經判決有罪之部分，具有連續犯之裁判
    上一罪之關係，為起訴效力所及，已如前述，本院自得併予審理，附此敘明。爰
    審酌被告犯罪之動機係為求職及申請信用卡等供己使用，冒用「丙○○」名義開
    戶尚未完成，其餘均係冒用其親人之名義，並有自行繳交信用卡及行動電話之帳
    款，有匯款單四紙及荷蘭銀行信用卡帳單十張在卷可憑，對社會所生危害尚輕，
    且據林浥荺及甲○○當庭表示願意原諒被告在卷，及被告犯罪後坦承犯行，態度
    尚稱良好等一切情狀，量處如主文所示之刑。再被告於行為後，刑法第四十一條
    業於九十年一月四日修正，同年月十日經總統公布，已於同年月十二日生效，修
    正後之刑法第四十一條第一項前段規定：「犯最重本刑為五年以下有期徒刑以下
    之罪，而受六個月以下有期徒刑或拘役之宣告，因身體、教育、職業、家庭之關
    係或其他正當事由，執行顯有困難者，得以一元以上三元以下折算一日，易科罰
    金。」而比較新舊法規定之結果，以修正後規定有利於被告，自應適用修正後之
    法律規定，並諭知易科罰金之折算標準。末查，被告前未曾受有期徒刑以上刑之
    宣告，此有臺灣高等法院被告全國前案記錄表、臺灣桃園地方法院檢察署刑案資
    料查註紀錄表各一紙在卷可稽，其因一時觀念偏差而觸犯本件犯行，犯後已深表
    悔悟，經此偵審程序及刑之宣告，應知所警惕而無再犯之虞，本院認其所宣告之
    刑，以暫不執行為適當，併予宣告緩刑二年，以勵自新。
三、扣案偽造之「丙○○」印章壹顆、聯邦商業銀行存款戶開戶申請暨約定書上偽造
    之「丙○○」署名及印文各參枚、聯邦商業銀行綜合存款存款印鑑卡上偽造之「
    丙○○」署名壹枚、印文貳枚、聯邦商業銀行信用卡申請書上偽造之「林浥荺」
    署名共參枚、荷蘭銀行信用卡申請書上偽造之「甲○○」署名共參枚、遠東國際
    商業銀行信用卡申請書上偽造之「甲○○」署名壹枚、及東信電訊門號0000
    000000號、0000000000號、0000000000號服務申請
    書上偽造之「甲○○」署名共陸枚，分別為偽造之印章、印文及署名，應依刑法
    第二百十九條規定，宣告沒收。至偽造之「丙○○」身分證一張，為被告所有，
    供犯本罪所用之物，應依刑法第三十八條第一項第二款之規定予以沒收，附此敘
    明。
四、據上論斷，應依刑事訴訟法第二百九十九條第一項前段，刑法第二條第一項前段
    、第二十八條、第五十六條、第二百十六條、第二百十二條、第二百十條、修正
    後刑法第四十一條第一項前段、第二百十九條、第七十四條第一款、第三十八條
    第一項第二款，罰金罰鍰提高標準條例第一條前段、第二條，判決如主文。
本案經檢察官洪景明到庭執行職務。
中        華        民        國     九十   年    十二    月     七     日
                                臺灣桃園地方法院刑事第四庭
                                    審判長法  官   陳世宗
                                          法  官   林惠霞
                                          法  官   游士珺
右正本證明與原本無異。
如不服本判決，應於判決送達後十日內向本院提出上訴狀( 應附繕本 )，上訴於
臺灣高等法院。
                                          書記官   王曉雁
中        華        民        國     九十    年    十二   月    十七    日
附論罪科刑之法條：
刑法第二百十六條
行使第二百十條至第二百十五條之文書者，依偽造、變造文書或登載不實事項或使登
載不實事項之規定處斷。
刑法第二百十二條
偽造、變造護照、旅券、免許證、特許證及關於品行、能力、服務或其他相類之證書
、介紹書，足以生損害於公眾或他人者，處一年以下有期徒刑，拘役或三百元以下罰
金。
刑法第二百十條
偽造、變造私文書，足以生損害於公眾或他人者，處五年以下有期徒刑。


司法院資訊處製作；財團法人民間司法改革基金會備份。
